臺灣新竹地方法院刑事判決
110年度訴字第92號
公  訴  人  臺灣新竹地方檢察署檢察官
被      告  楊聰德



            鍾清樣


上列被告等因傷害等案件，經檢察官提起公訴（109年度偵字第1
2680號），本院判決如下︰
    主  文
本件公訴不受理。
    事  實
一、公訴意旨略以：被告即告訴人楊聰德於109年10月13日上午7
    時15分許，在位於新竹市東區園區二路325號雙寶早餐店前
    ，因撿起石頭、椅子丟擲對其吠叫之犬隻，遭上開早餐店店
    員姜鳳美阻擋，詎楊聰德竟基於傷害犯意，於爭執及對犬隻
    丟擲椅子過程中，徒手揮傷姜鳳美，致姜鳳美受有右前臂挫
    傷之傷害(楊聰德所涉傷害罪部分，業經本院以110年度竹簡
    字第788號判決判處拘役拾日在案)。嗣經營該早餐店店長之
    被告即告訴人鍾清樣見狀隨即上前與被告楊聰德發生爭吵，
    雙方均分別基於公然侮辱、傷害之犯意，在不特定多數人得
    共見共聞之上開早餐店前，被告鍾清樣對被告楊聰德辱罵「
    幹你娘」等語、被告楊聰德對被告鍾清樣辱罵「你在耖三小
    ，幹」等語，損害被告鍾清樣、楊聰德之名譽，雙方並互相
    扭抱、毆打，致被告楊聰德受有左眼鈍挫傷合併結膜下出血
    、外傷性虹彩炎及視網膜震盪等傷害；被告鍾清樣受有左前
    胸壁挫傷、左前臂擦傷併挫傷、左眼挫傷等傷害，因認被告
    楊聰德、鍾清樣均係涉犯刑法第277條第1項之傷害罪及同法
    第309條第1項公然侮辱罪嫌等語。
二、按告訴乃論之罪，告訴人於第一審辯論終結前得撤回其告訴
    ；又告訴經撤回者，應諭知不受理之判決，並得不經言詞辯
    論為之，刑事訴訟法第238條第1項、第303條第3款、第307 
    條分別定有明文。
三、本件被告即告訴人楊聰德、鍾清樣互相告訴傷害、公然侮辱
    案件，公訴意旨認均係犯刑法第277條第1項之傷害罪及同法
    第309條第1項公然侮辱罪嫌，依同法第287條前段、第314條
    之規定，均須告訴乃論。茲據被告即告訴人楊聰德、鍾清樣
    當庭均具狀相互聲請撤回告訴，有本院準備程序筆錄1份、
    聲請撤回告訴狀2份在卷可稽(見本院110年度訴字第92號卷
    第93至99頁)。揆諸上開說明，爰不經言詞辯論，逕為諭知
    不受理之判決。
據上論斷，應依刑事訴訟法第303條第3款、第307條，判決如主
文。　　
本案經檢察官葉子誠提起公訴，檢察官黃嘉慧到庭執行職務。
中　　華　　民　　國　　110 　年　　10　　月　　26　　日
                  刑事第六庭    審判長法　官　黃美盈
　　　　　　　　　                    法  官  林涵雯
　　　　　　　　　                    法  官  蔡玉琪
以上正本證明與原本無異。
如不服本判決應於收受本判決後20日內向本院提出上訴書狀，上
訴書狀應敘述具體理由。上訴書狀未敘述上訴理由者，應於上訴
期間屆滿後20日內補提理由書狀於本院(均須按他造當事人之人
數附繕本 )「切勿逕送上級法院」。 
中　　華　　民　　國　　110 　年　　10　　月　　26　　日
                                     書記官   李念純